

Jorge Andrés Romo Turco

Tengo más de 7 años de experiencia elaborando audiovisuales y gráficos para empresas privadas y estatales, logrando cumplir con las metas establecidas, siempre busco ampliar mis conocimientos y crecer profesionalmente, ahora especializándome en desarrollo web.

Soy perseverante y resiliente, siempre encuentro la forma de solucionar problemas, con la capacidad de trabajar en equipo, siempre con respeto y responsabilidad.

CONTACTO



andresrt952@gmail.com



Cel: +51 930 172 021



linkedin.com/in/andrés-rt

FORMACIÓN ACADÉMICA

- Cuarto módulo de la carrera de Desarrollo de sistemas de información. Instituto Continental, 2021 - presente.
- Bachiller en Ciencias de la Comunicación.
 Universidad Continental, 2018

OTROS CONOCIMIENTOS

 Técnico en soporte y programación de sistemas.

Instituto Continental, Huancayo - Perú 2022.

- JavaScript esencial Linkedin Learning, 2022.
- SCRUM fundamentals.

ScrumStudy, 2021

 Cursos de PHP, JS, Git/Github y base de datos en Platzi.

SKILLS

- PHP
- SCRUM
- JavaScript
- GIT/GITHUB
- HTML y CSS
- Adobe Suite
- MySQL
- Ingles Intermedio

EXPERIENCIA LABORAL

Desarrollador Web

Delta Tactical Gear, Lima - Perú, Septiembre 2021 - presente

- Implementación de aplicación web para la venta de artículos militares, control y reporte de ventas, gestión de almacén y base de datos en lenguaje PHP con programación orientada a objetos trabajando con MySQL, HTML, CSS Materialize y JavaScript.
- Presentación de resultados mensuales ante la gerencia.

Asesor audiovisual

Miss Perú Junín, Abril 2016 - Marzo 2020

- Grabación y fotografía.
- Estudio y producción de propuestas de material audiovisual.
- Gestión personalizada de clientes potenciales y en cartera.
- Verificación de procedimientos, protocolos y normas audiovisuales.

Responsable de audiovisuales

Cadena TV, Septiembre 2013 - Marzo 2016

- Editor de audio y video para las diferentes campañas de la empresa (Adobe Premier, After Efdects, Adobe Encoder, Adobe Audition).
- Diseño grafico en general (Photoshop, Ilustrator).
- Publicación de materiales gráficos y audiovisuales en redes sociales .
- Encargado de la grabación y fotografía en eventos y noticias
- Conductor y reportero en estudio y exteriores.